【裁判字號】    98,易,615
【裁判日期】    980907
【裁判案由】    竊盜
【裁判全文】
臺灣苗栗地方法院刑事判決               98年度易字第615號
公  訴  人  臺灣苗栗地方法院檢察署檢察官
被      告  戊  ○
                   （另案於臺灣臺中監獄苗栗分監執行中）
上列被告等因竊盜等案件，經檢察官提起公訴（98年度偵字第19
52號、第2496號、第2516號、第2831號、第2897號、第3048號、
第3430號），本院依簡式審判程序判決如下：
    主  文
戊  ○：
    (一)（事實1 ）犯竊盜罪，累犯，處有期徒刑伍月。
    (二)（事實2 ）犯攜帶兇器竊盜罪，累犯，處有期徒刑拾月，
        扣案之變造六角扳手壹支沒收。
    (三)（事實3 ）犯踰越安全設備竊盜罪，累犯，處有期徒刑拾
        月。
    (四)（事實4 ）犯踰越安全設備竊盜罪，累犯，處有期徒刑拾
        月。
    (五)（事實5 ）犯踰越安全設備竊盜罪，累犯，處有期徒刑伍
        月。
    (六)（事實6 ）犯毀壞安全設備竊盜罪，累犯，處有期徒刑伍
        月。
    (七)（事實7 ）犯竊盜罪，累犯，處有期徒刑參月。
應執行有期徒刑參年，扣案之變造六角扳手壹支沒收。
    犯罪事實及理由
一、犯罪事實：
    戊○基於意圖為自己不法之所有，分別於下列時間、地點，
    而為下列所示之竊盜行為：
  (一)98年2 月25日下午7 時許，在苗栗縣頭份鎮○○○路111 巷
    12號4 樓之住處內，竊取其母親丙○○皮包內之現金新臺幣
    （下同）6,000 元（事實1 ）。
  (二)98年3 月22日下午1 時許，在苗栗縣西湖鄉省道台一線南下
    116.8 公里處，持可足為兇器之變造六角扳手1 支，以破壞
    該車之車門鎖及電門鎖之方式，竊取庚○○所有停放於該處
    之車號3P-7779 號自小客車，作為代步之用（事實2）。
  (三)98年3 月29日下午6 時許，基於為自己不法所有之意圖，從
    廁所窗戶侵入苗栗縣頭份鎮○○街1 巷26號之住宅內，竊取
    乙○○所有之現金700 元、身分證、健保卡、自小客車行照
    、保險卡、學生證各1 張、提款卡2 張、富士牌相機1 部、
    遙控器2 個、鑰匙3 支（事實3 ）。
  (四)98年4 月23日下午2 時40分許，基於為自己不法所有之意圖
    ，從廁所窗戶侵入苗栗縣頭份鎮忠孝巷8 號4 樓之4 住宅內
    ，竊取己○○所有之之筆記型電腦1 部（廠牌：微星，型號
    ：M672號）、硬碟1 個（廠牌不詳）、護照及臺胞證各1 張
    （事實4 ）。
  (五)98年4 月25日下午3 時許，基於為自己不法所有之意圖，從
    房間窗戶侵入苗栗縣頭份鎮○○街1 巷26號之住宅內，竊取
    甲○○所有之筆記型電腦1 部（廠牌：HP，型號：DV2000號
    ）（事實5 ，合於自首規定）。
  (六)98年4 月28日13時許（起訴書原載下午7 時許，經蒞庭公訴
    人當庭更改如上述時間；並就所犯法條部分，刪除夜間侵入
    住宅之加重條款），基於為自己不法所有之意圖，以電話卡
    （未扣案，業已丟棄）撬開苗栗縣頭份鎮○○路141 巷21
    號2 樓A 室之出租套房喇叭鎖而進入（侵入住宅部分未經告
    訴），竊取辛○○所有之數位相機1 臺（廠牌：NIKON） 、
    手機1 支（廠牌：NOKIA） 及現金3,000 元（事實6 ，合於
    自首規定）。
  (七)98年4 月30日下午9 時許，基於為自己不法所有之意圖，至
    苗栗縣頭份鎮○○街1 巷28號之房屋建築工地內，竊取丁○
    ○所有之電焊機1 臺（事實7 ，合於自首規定）。
二、證據名稱：
（一）被告戊○於警詢、偵查及審理中之自白。
（二）證人即同案被告張庚雄於警詢時之供述；證明犯罪事實欄
      事實2 之部分。
（三）告訴人即被害人丙○○、庚○○於警詢時之指述。
（四）證人即被害人乙○○、己○○、甲○○、辛○○、丁○○
      等5 人於警詢時之證述。
（五）證人謝嘉軒、陳坤明於警詢時之陳述；證明犯罪事實欄事
      實5 、6 之部分。
（六）車號3P-7779 自小客車之失車唯讀案件基本資料、車籍查
      詢基本資料、苗栗縣警察局車輛查獲電腦輸入單各1 份。
（七）被害人庚○○領回失竊贓車時所出具之贓物認領保管單1
      張。
（八）自願同意受搜索書、苗栗縣警察局頭份分局搜索、扣押筆
      錄、扣押物品收據、扣押物品目錄表、扣押物品清單各1
      份。
（九）被害人乙○○領回失竊贓物時所出具之贓物認領保管單1
      張。
（十）證人謝嘉軒提供之二手回收契約書影本1 張。
（十一）查獲被告戊○之照片52張。
（十二）臺灣高等法院被告前案紀錄表、臺灣苗栗地方法院檢察
        署刑案資料查註紀錄表各1 份。
三、應適用之法條：
（一）刑事訴訟法第273 條之1 第1 項、第299 條第1 項前段、
      第310 條之2 、第454 條第1 項。
（二）刑法第320 條第1 項、第321 條第1 項第1 、2 、3 款、
      第47條第1 項、第62條、第38條第1 項第2 款、第51條第
      5 款。
（三）刑法施行法第1 條之1 第1 項、第2 項前段。
四、量刑理由：
（一）被告成立之犯罪：
      核被告戊○於事實1 、7 所為，係犯刑法第320 條第1 項
      之竊盜罪。於事實2 所為，係犯刑法第321 條第1 項第3
      款之攜帶兇器竊盜罪。於事實3 、4 、5 、6 所為，均係
      犯刑法第321 條第1 項第2 款之竊盜罪。又被告戊○前有
      違反毒品危害防制條例等前科（構成累犯），有臺灣高等
      法院被告前案紀錄表1 份在卷可憑，其受有期徒刑執行完
      畢後，5 年以內再犯如事實1 至7 所示7 件有期徒刑以上
      之罪，均為累犯，爰均依刑法第47條第1 項規定加重其刑
      。上開7 罪犯意個別、行為互殊，應予分論併罰。
（二）量刑理由之說明：
      爰審酌被告正值青年，身強體健，卻不思以正途賺取財富
      ，冀圖不勞而獲，多次為竊盜犯行，且被告有前科紀錄，
      仍不知記取教訓，再犯本案，本不宜輕縱，惟本院念及被
      告於警詢、偵查及本院審理時均得坦承犯行，尚能知所悔
      悟，節省有限之司法資源，併參酌其生活狀況、品行、智
      識程度為高中肄業、犯罪之動機、目的、手段、所生危害
      等一切情狀，爰分別量處如主文所示之刑，並合定其應執
      行之刑，以資儆懲。
（三）沒收部分：
    1.扣案「變造六角扳手」1 支，為被告戊○所有且係供犯罪
      事實欄事實2 竊盜犯行所用之物，爰依刑法第38條第1 項
      第2 款規定宣告沒收。
    2.本件犯罪事實欄事實6 所載「電話卡」1 張，雖係被告所
      有持供犯加重竊盜罪所用之工具，惟未據扣案，且經被告
      供稱業已丟棄（見本院審理卷98年8 月31日準備程序筆錄
      第5 頁），為免日後執行困難，爰不予宣告沒收。
六、本判決係依刑事訴訟法第310 條之2 、第454 條第1 項製作
    。如不服本判決，應於判決送達之日起10日內，向本院提起
    上訴。
本案經檢察官洪清秀到庭執行職務。
中    華    民    國    98    年    9     月     7    日
                  刑事第二庭    法  官  楊  清  益
以上正本證明與原本無異。
如不服本判決，應於判決送達後10日內向本院提出上訴狀（應抄
附繕本），其未敘述上訴理由者，應於上訴期間屆滿後20日內補
提理由書狀於本院，上訴於臺灣高等法院臺中分院。告訴人或被
害人如對於本判決不服者，應具備理由請求檢察官上訴，其上訴
期間之計算係以檢察官收受判決正本之日期為準。
                                書記官  蕭  雅  文
中    華    民    國    98    年    9    月      7    日
附記論罪之法條全文：
刑法第320 條第1 項：
意圖為自己或第三人不法之所有，而竊取他人之動產者，為竊盜
罪，處5 年以下有期徒刑或拘役或5 百元以下罰金。
刑法第321 條第1 項第1 、2 、3 款：
犯竊盜罪而有左列情形之一者，處6 月以上，5 年以下有期徒刑
：
二、毀越門扇、牆垣或其他安全設備而犯之者。
三、攜帶兇器而犯之者。


司法院資訊處製作；財團法人民間司法改革基金會備份。
